【裁判字號】    99,抗,796
【裁判日期】    990907
【裁判案由】    撤銷緩刑
【裁判全文】
臺灣高等法院臺中分院刑事裁定           99年度抗字第796號
抗  告  人
即 受刑 人  甲○○
上列抗告人因撤銷緩刑案件，不服臺灣南投地方法院中華民國99
年8月6日裁定（99年度審撤緩字第26號），提起抗告，本院裁定
如下：
    主  文
抗告駁回。
    理  由
一、本件受刑人甲○○提起抗告意旨略以：(1)誣告案我被陷害，
    我坦白不是故意誣告，是有人遇到我父親說我有到資訊社騷
    擾一事致令我被父親指責，而因我父親守口如瓶、拒答真正
    多管閒事之人、隱瞞且偽證導致檢察官吳宣憲誣陷我（誣告
    郭添居一案），我堅持否認誣告，認為檢察官吳宣憲司法構
    陷，冤賠首例將向失職司法官求償。(2)誣告案宣告判緩刑4
    年，我不滿喊冤並拒絕向觀護人報到，堅持無罪，不要檢察
    官醫療及心理諮商機構之心理輔導處遇措施云云。
二、按受保護管束人在保護管束期間內，應服從檢察官及執行保
    護管束者之命令；受保護管束人違反前條各款情形之一，情
    節重大者，檢察官得聲請撤銷保護管束或緩刑之宣告。保安
    處分執行法第74條之2第2款、第74條之3第1項分別定有明文
    。次按受緩刑之宣告，而有違反刑法第74條第2項第1款至第
    8款所定負擔情節重大，足認原宣告之緩刑難收其預期效果
    ，而有執行刑罰之必要者，得撤銷其宣告。刑法第75條之1
    第1項第4款亦有明定。
三、經查，抗告人甲○○因犯誣告罪，經原審法院98年度訴字第
    90號案判處有期徒刑6月，抗告人不服提起上訴，經本院98
    年度上訴字第2462號案駁回，並宣告緩刑4年，緩刑期內付
    保護管束並應前往執行檢察官所指定之醫療及心理諮商機構
    完成心理輔導之適當處遇措施，嗣經最高法院99年度台上字
    第1435號案駁回抗告人之上訴而確定，此有該案判決三份在
    卷可稽。而受刑人於受緩刑宣告後，經臺灣南投地方法院檢
    察署函知其於99年4月21日至觀護人室報到，抗告人收受通
    知後，竟函覆謂：「我4月21日不會赴貴署報到執行科觀護
    人室。」，且果未依時到案，嗣該檢察署再命其於99年4月2
    6日、5月17日、6月21日報到，仍皆未到案，經告誡三次後
    ，復命其於7月26日報到，亦拒未到案，並頻以書狀表示其
    對該判決之不滿，此有上揭臺灣南投地方法院檢察署通知函
    （99年4月9日投檢兆護己字第6495號函、99年4月13日投檢
    兆護己字第6821號函、99年4月27日投檢兆護己字第7813號
    函、99年5月19日投檢兆護己字第9524號函、99年6月22日投
    檢兆護己字第11924號函）及送達證書各五份在卷可佐。足
    見抗告人確有未於緩刑期內服從檢察官及執行保護管束者之
    命令，且情節重大，緩刑難收其預期效果。因而原審依保安
    處分執行法第74條之3第1項及刑法第75條之1第1項第4款之
    規定，撤銷其緩刑之宣告，自無不合。抗告人猶執前揭辯詞
    提起抗告，指摘原裁定不當，為無理由，應予駁回。
四、據上論結，應依刑事訴訟法第412條，裁定如主文。
中    華    民    國    99    年    9     月    7     日
            刑事第七庭    審判長法  官  林  榮  龍
                                法  官  王  義  閔
                                法  官  李  秋  娟
以上正本證明與原本無異。
不得再抗告。
                                書記官  詹  錫  朋
中    華    民    國    99    年    9     月    7     日

司法院資訊處製作；財團法人民間司法改革基金會備份。
